臺灣彰化地方法院刑事判決
110年度訴緝字第30號
公  訴  人  臺灣彰化地方檢察署檢察官 
被      告  李睿喆



選任辯護人  張家豪律師
上列被告因違反毒品危害防制條例案件，經檢察官提起公訴（11
0年度少連偵字第8、17號），本院判決如下：
    主  文
甲○○共同犯販賣第三級毒品而混合二種以上之毒品未遂罪，處有
期徒刑壹年拾壹月。扣案如附表所示之物，均沒收。
    犯罪事實
一、甲○○與洪玉茹（所涉犯行，經本院以110年度訴字第436號判
    處有期徒刑1年10月）前係男女朋友，少年林○佑（民國92年
    11月生，另由本院少年法庭審理）為洪玉茹之毒品上游，許
    祐銘（所涉犯行，經本院以110年度訴字第436號判處有期徒
    刑2年2月）則為少年林○佑之毒品上游。甲○○、洪玉茹、許
    祐銘及林○佑均明知4-甲基甲基卡西酮、硝甲西泮均為毒品
    危害防制條例列管之第三級毒品，依法不得販賣，竟為意圖
    營利而共同基於販賣第三級毒品之犯意聯絡，由洪玉茹於10
    9年12月18日，以其持用之附表編號3所示之OPPO手機，在網
    際網路平台「Tiktok」以暱稱「忻」(帳號000000-0000)於
    公開影片留言張貼「彰化營(圖示)」之販賣毒品訊息，桃園
    市政府警察局大園分局(下稱大園分局)偵查佐鄭婉如於執行
    網路巡邏勤務時，見洪玉茹張貼之上開訊息，即佯裝買家與
    洪玉茹互加「微信」好友，再以「微信」聯繫，約定於110
    年1月3日中午在彰化縣○○鎮○○路0段000號之麥當勞，以新臺
    幣(下同)1萬6,000元之代價交易第三級毒品咖啡包40包，洪
    玉茹再將上情通知林○佑請其提供毒品咖啡包40包，林○佑再
    聯絡其上游許祐銘（使用附表編號4所示之IPHONE手機）提
    供含有前開第三級毒品4-甲基甲基卡西酮、硝甲西泮成分之
    毒品咖啡包40包。嗣於110年1月3日上午11時許，許祐銘駕
    駛車號000-0000號自小客車搭載林○佑；甲○○騎乘車號000-0
    000號重型機車搭載洪玉茹先至彰化縣鹿東國小附近會合，
    由林○佑透過買家之語音留言研判對方非警察身分，4人再至
    上開約定地點，由洪玉茹、甲○○進入麥當勞2樓，將佯裝購
    毒者之大園分局偵查佐王傳業帶領至1樓門口，要求王傳業
    坐上由許祐銘駕駛之前開自小客車後座交易，王傳業基於安
    全之顧慮，提議在車窗外交易，洪玉茹即坐至上開自小客車
    後座，並將上開毒品咖啡包40包交給車窗外之王傳業。王傳
    業取得上開毒品咖啡包後，旋往反方向跑開，以防遭許祐銘
    開車撞擊，在旁埋伏之警員即上前表明身分，並逮捕許祐銘
    、林○佑及洪玉茹，甲○○則逃離現場，其等販毒行為因而未
    遂。
二、案經桃園市政府警察局大園分局報告臺灣彰化地方檢察署檢
    察官偵查起訴。
    理  由
一、本判決所引用被告以外之人於審判外之各項言詞陳述、書面
    證據及非供述證據，檢察官、被告甲○○及辯護人於本院準備
    程序中，均表示同意列為證據，本院審酌該等證據之取得過
    程並無瑕疵，均屬合法，與本案待證事實間復具有相當之關
    聯性，以之為本案證據尚無不當，且本院於審理時逐一提示
    ，檢察官、被告及辯護人對於證據能力之適格均亦未爭執，
    故採納為證據方法，應無礙被告於程序上之彈劾詰問權利，
    均得採為本案之證據。
二、訊據被告甲○○對於上開犯罪事實，於偵訊及本院審理時均坦
    承不諱，核與證人鄭婉如、王傳業於偵訊時證述；證人即共
    同被告許祐銘、洪玉茹、少年林○佑於警詢及偵訊時證述相
    符，並有手機通聯紀錄、手機翻拍照片、現場照片、員警職
    務報告書、內政部警政署刑事警察局鑑定書等在卷可稽，且
    有附表所示之物扣案可佐。此外，毒品危害防制條例對於販
    毒行為之處罰極重，毒品價格高，取得不易，苟無利得，當
    無甘冒重典而相約交付毒品之理，且被告甲○○於本院審理時
    供稱：伊知道每賣1包毒品咖啡包可以抽50元等語（見本院
    訴緝字卷第108頁）」；又共同被告許祐銘於本院審理時自
    承：伊販賣毒品咖啡包，每包約可以賺200元等語（見本院
    訴字卷第185頁）；共同被告洪玉茹於本院審理時自承：每
    販賣1包毒品咖啡包，伊可以賺50元，伊欠少年林○佑2千元
    ，如果本次交易毒品成功，就可以抵掉該筆債務等語（見本
    院訴字卷第185頁），故被告甲○○與共同被告許祐銘、洪玉
    茹販賣毒品應有營利意圖，自無疑義。足認被告甲○○自白與
    犯罪事實相符。綜上所述，本件事證明確，被告甲○○上開犯
    行堪以認定，應予依法論科。
三、論罪科刑：
(一)109年7月15日修正施行之毒品危害防制條例增定第9條第3項
    規定：「犯前5條之罪（按即毒品危害防制條例第4條至第8
    條）而混合2種以上之毒品者，適用其中最高級別毒品之法
    定刑，並加重其刑至二分之一。」。該條項所稱之「混合」
    ，係指將2種以上之毒品摻雜調合，無從區分而言（如置於
    同一包裝）。考其立法目的，係因目前毒品查緝實務，施用
    混合毒品之型態日益繁多，且因混合毒品之成分複雜，施用
    後所造成之危險性及致死率均高於施用單一種類者，為加強
    遏止混合毒品之擴散，爰增定犯毒品危害防制條例第4條至
    第8條之罪，而有混合2種以上毒品之情形者，加重其刑至二
    分之一。此規定係就犯罪類型變更之個別犯罪行為予以加重
    ，當屬刑法分則加重之性質而成為另一獨立之罪。經查，被
    告所販賣之毒品咖啡包經送鑑定結果，包含有4-甲基甲基卡
    西酮、硝甲西泮之第三級毒品成分，有前揭內政部警政署刑
    事警察局鑑定書附卷可參，均係同一包裝內摻雜調合2種以
    上之毒品，自屬該條項所稱之混合2種以上之毒品。
(二)按刑事偵查技術上所謂之「釣魚」或「誘捕偵查」，係指對
    於原已犯罪或具有犯罪故意之人，以設計引誘之方式，迎合
    其要求，使其暴露犯罪事證，再加以逮捕或偵辦者而言。此
    種情形，因毒品買者為協助警察辦案佯稱購買，而將販賣者
    誘出以求人贓俱獲，因其無實際買受之真意，且在警察監視
    之下伺機逮捕，事實上亦不能真正完成買賣，則該次行為，
    僅能論以販賣毒品未遂罪（最高法院85年第4次刑庭會議決
    議、100年度台上字第4498號判決意旨參照）。又4-甲基甲
    基卡西酮、硝甲西泮為毒品危害防制條例第2條第2項第3款
    所定之第三級毒品，依法均不得販賣。是核被告甲○○所為，
    係犯毒品危害防制條例第4條第3項、第9條第3項之販賣第三
    級毒品而混合二種以上之毒品未遂罪。被告甲○○與共同被告
    許祐銘、洪玉茹、少年林○佑間，具有犯意聯絡及行為分擔
    ，為共同正犯。
(三)被告甲○○為上開犯行時，為已滿20歲之成年人，而共犯林○
    佑為92年11月生，於行為時為14歲以上未滿18歲少年，有其
    等之年籍資料在卷可稽，而此亦為被告甲○○所知悉，故被告
    甲○○之犯行，應依兒童及少年福利與權益保障法第112條第1
    項前段之規定加重其刑。又被告甲○○販賣第三級毒品而混合
    二種以上之毒品未遂罪，應依毒品危害防制條例第9條第3項
    之規定，加重其刑。
(四)被告甲○○著手於販賣第三級毒品犯行之實行而不遂，為未遂
    犯，爰依刑法第25條第2項規定減輕其刑。又被告甲○○就上
    開犯行，於偵查及本院審理時均坦承犯行，符合毒品危害防
    制條例第17條第2項之規定，應依該規定減輕其刑，並依法
    遞加後遞減之。
(五)至辯護人雖為被告甲○○主張本件應有刑法第59條之適用等語
    ，惟查，販賣第三級毒品而混合二種以上之毒品行為，不僅
    直接戕害購毒者身心健康，對施用毒品者之家庭帶來負面影
    響，並有滋生其他犯罪之可能，對社會所生危害程度非輕，
    倘遽予憫恕而依刑法第59條規定減輕其刑，除對其個人難收
    改過遷善之效，無法達到刑罰特別預防之目的外，亦易使其
    他販毒者心生投機、甘冒風險繼續販毒，無法達到刑罰一般
    預防之目的，甚且架空法定刑度而違反立法本旨。並審酌被
    告甲○○所為已依毒品危害防制條例第17條第2項、刑法第25
    條第2項減輕其刑並遞減之，實難認有何情輕法重之處，客
    觀上亦未足引起一般同情，洵無適用刑法第59條規定酌減其
    刑之餘地，附此敘明。 
(六)爰審酌被告甲○○明知上開毒品為毒品危害防制條例所列管之
    第三級毒品，不得非法販賣，且第三級毒品對於他人身心健
    康、社會秩序之危害至深且鉅，施用毒品者容易上癮而戒除
    不易，仍無視於國家杜絕毒品之禁令，與共同被告許祐銘、
    洪玉茹、少年林○佑共同著手販賣第三級毒品咖啡包，犯罪
    所生危害程度非輕，所為實不足取；另考量被告甲○○著手販
    賣之毒品數量、價格、共同販賣毒品參與程度及角色；兼衡
    其等素行、犯罪之動機、目的、生活狀況及智識程度等一切
    情狀，量處如主文所示之刑，以示懲儆。
四、沒收部分：
(一)按沒收標的為違禁物時，因違禁物本身具社會危害性，重在
    除去。故刑法第38條第1 項規定，不問屬於犯罪行為人與否
    ，沒收之。則於數人共同犯罪時，除非違禁物已滅失或不存
    在，均應對各共同正犯諭知沒收。又毒品危害防制條例第19
    條第1項規定「犯第4條至第9條、第12條、第13條或第14條
    第1項、第2項之罪者，其供犯罪所用之物，不問屬於犯罪行
    為人與否，均沒收之。」，為刑法第38條第2 項後段所稱之
    特別規定。其立法採用與違禁物沒收相同之規範標準，並藉
    由剝奪其物，以預防並遏止相關犯罪之發生。故於數人共同
    犯罪時，均應對各共同正犯諭知沒收（最高法院107年度台
    上字第1697號判決參照）。
(二)扣案如附表編號1至2所示之毒品咖啡包共45包，經送驗檢出
    第三級毒品4-甲基甲基卡西酮、硝甲西泮成分，有前揭內政
    部警政署刑事警察局鑑定書可佐，且為被告甲○○與共同被告
    許祐銘、洪玉茹本案販賣而查獲之毒品（其中5包為販賣所
    剩之毒品），均屬違禁物，應依刑法第38條第1項規定，在
    其犯行項下宣告沒收。　　　　
(三)扣案如附表編號3、4所示之行動電話2支，分別係共同被告
    許祐銘、洪玉茹聯絡本案販賣第三級毒品之用，亦據被告許
    祐銘、洪玉茹供明在卷（見本院訴字卷第180頁），均應依
    毒品危害防制條例第19條第1項規定，不問屬於犯罪行為人
    與否，在被告甲○○犯行項下宣告沒收。　
(四)至扣案之尿液2瓶（許祐銘、洪玉茹），與被告甲○○之犯行
    尚無關聯，爰不宣告沒收。　　
據上論斷，應依刑事訴訟法第299條第1項前段，判決如主文。
本案經檢察官李秀玲提起公訴，檢察官吳宗穎、何金陞到庭執行
職務。 
中　　華　　民　　國　　110 　年　　10　　月　　20　　日
                  刑事第八庭    審判長法官  梁義順
                                法      官  徐啓惟
                                法      官  陳彥志
以上正本證明與原本無異。
如不服本判決應於收受判決後20日內向本院提出上訴書狀，並應
敘述具體理由；其未敘述上訴理由者，應於上訴期間屆滿後20日
內向本院補提理由書（均須按他造當事人之人數附繕本）「切勿
逕送上級法院」。
中　　華　　民　　國　　110 　年　　10　　月　　20　　日
                                書  記  官  于淑真
附錄本案論罪科刑法條：
毒品危害防制條例第4條第3項
製造、運輸、販賣第三級毒品者，處7年以上有期徒刑，得併科
新臺幣1千萬元以下罰金。
毒品危害防制條例第9條第3項
犯前五條之罪而混合二種以上之毒品者，適用其中最高級別毒品
之法定刑，並加重其刑至二分之一。
附表：
編號 扣案物品名稱 備註 一 第三級毒品毒咖啡包40包 驗前總淨重172.34公克，驗餘總淨重170.92公克（參內政部警政署刑事警察局110年3月5日刑鑑字第0000000000號鑑定書，110年度少連偵字第8號偵查卷第297頁） 二 第三級毒品毒咖啡包5包  驗前總淨重21.95公克，驗餘總淨重20.45公克（參內政部警政署刑事警察局110年3月5日刑鑑字第0000000000號鑑定書，110年度少連偵字第8號偵查卷第309頁） 三 OPPO牌AX7 Pro行動電話1支（含門號0000000000號SIM卡1張）。 洪玉茹聯繫販賣毒品所使用。 四 蘋果牌IPHONE 6S行動電話1支（含門號0000000000號SIM卡1張）。  許祐銘聯繫販賣毒品所使用。